【裁判字號】    90,易,1171
【裁判日期】    900521
【裁判案由】    竊盜
【裁判全文】
臺灣臺中地方法院刑事判決                 九十年度易字第一一七一號
    公  訴  人    臺灣臺中地方法院檢察署檢察官
    被      告    乙○○
右列被告因竊盜案件，經檢察官提起公訴（九十年度偵字第四五二七號），本院判決
如左：
    主      文
乙○○竊盜，處拘役伍拾玖日，如易科罰金，以參佰元折算壹日，緩刑貳年。
    事      實
一、乙○○於民國（下同）九十年三月二日下午約一時許，在台中市○區○○里○○
    街七十八之一號附近打電話之際，見該址大樓一樓樓梯間之大門未鎖，竟萌貪念
    ，意圖為自己不法之所有，進入該大樓，並循樓梯登上三樓，發現甲○○居住之
    上址三樓房屋大門未關，認有機可乘，即擅自侵入該屋（無故侵入他人住宅犯行
    部分未據告訴）竊取甲○○所有金戒指一枚（約二錢重）及現金新台幣（下同）
    五百元之紙鈔一張，嗣乙○○發覺屋外有人交談聲音，一時倉惶即將竊得之上開
    金戒指丟棄於屋內角落處。迨同日下午一時三十分許，乙○○見屋外已無聲響，
    隨即步出該屋下樓，惟於離去之際經甲○○鄰居梁方中發現報警處理，並為警於
    其所穿長褲前口袋內扣得其所竊得之前揭五百元紙鈔一張。
二、案經台中市警察局第一分局報請臺灣臺中地方法院檢察署檢察官偵查起訴。
    理      由
一、訊據被告乙○○固坦承於前揭時地竊得現金五百元之事實，惟矢口否認有竊得甲
    ○○所有上開金戒指情事，辯稱：伊雖已著手行竊，但尚未竊取金戒指得手即被
    查獲云云。惟查，被告於偵查初訊時已坦承：其有拿到金飾，但聽到外面有聲音
    ，就將它放回原位等情無誤（詳偵查卷第二十五頁背面），核與證人即被害人甲
    ○○指述失竊之情節大致相符，並經證人梁方中於警訊時證述明確，此外，復有
    被告竊得之五百元現鈔一張扣案及照片三張附偵查卷可資佐證，足徵被告辯稱其
    尚未竊得金戒指一枚即被查獲一節，顯難憑採。是本件事證已甚明確，被告犯行
    堪以認定。
二、核被告乙○○所為，係犯刑法第三百二十條第一項之普通竊盜罪。爰審酌被告乙
    ○○前無不良素行紀錄，有臺灣高等法院被告全國前案紀錄表及臺灣臺中地方法
    院檢察署刑案資料查註紀錄表各一份附卷可參，被告因一時貪念而犯本罪，及本
    件犯罪目的、手段、犯罪情節、犯罪所生之危害及被告犯後尚知坦承部分犯行，
    態度尚有可取之處等一切情狀，量處如主文所示之刑，並諭知易科罰金之折算標
    準。末查，被告乙○○前未曾受有期徒刑以上刑之宣告，有上開前案紀錄表在卷
    可憑，被告因一時貪念、糊塗失慮致犯本罪，本院認其歷經本案偵審程序及罪刑
    之宣告，當知所警惕而應無再犯之虞，因認所宣告之刑以暫不執行為適當，爰併
    予宣告緩刑二年，以啟自新，用觀其後效。
三、扣案之五百元現鈔一張，雖係被告犯罪所得之物，但因係被告竊取而得，非屬被
    告所有，故依法自不得予以宣告沒收，附此敘明。
據上論斷，應依刑事訴訟法第二百九十九條第一項前段，刑法第三百二十條第一項、
第四十一條第一項前段、第七十四條第一款，罰金罰鍰提高標準條例第一條前段、第
二條，判決如主文。
中       華       民       國    九十    年    五     月    二十一      日
                                     臺灣臺中地方法院刑事第七庭
                                          法  官  吳美蒼
右正本證明與原本無異。
如不服本判決，應於判決送達後十日內向本院提出上訴狀，上訴於臺灣高等法院臺中
分院( 須附繕本 )。
                                        書記官
中       華       民       國    九十    年    五     月    二十三      日
附錄法條：
刑法第三百二十條第一項：意圖為自己或第三人不法之所有，而竊取他人之動產者，
為竊盜罪，處五年以下有期徒刑、拘役或五百元以下罰金。


司法院資訊處製作；財團法人民間司法改革基金會備份。
